【裁判字號】    97,易,2961
【裁判日期】    970812
【裁判案由】    竊盜
【裁判全文】
臺灣臺中地方法院刑事判決              97年度易字第2961號
公  訴  人  臺灣臺中地方法院檢察署檢察官
被      告  丙○○
上列被告因竊盜案件，經檢察官提起公訴（97年度偵字第15366
號），本院判決如下：
    主    文
丙○○共同攜帶兇器竊盜，累犯，處有期徒刑拾月。未經扣案之
十字型螺絲起子壹支沒收。
    犯罪事實
一、丙○○前因施用毒品罪，經本院於民國94年2月16日以93年
    度訴字第2875號判處有期徒刑一年六月，經臺灣高等法院臺
    中分院於94年5月31日以94年度上訴字第720號判決駁回上訴
    確定；又因竊盜罪，經本院於94年9月16日以94年度易緝字
    第348號判處有期徒刑十月確定；再因施用毒品罪，經本院
    於94年10月24日以94年度訴字第3175號判處有期徒刑一年七
    月、五月，應執行有期徒刑一年十月確定；前開有期徒刑十
    月、一年七月、五月部分，經本院95年度聲字第642號裁定
    合併定其應執行有期徒刑二年七月確定，嗣於96年7月31日
    經本院96年度聲減字第2946號裁定減為有期徒刑一年三月又
    十五日確定；於94年8月9日入監接續執行前開有期徒刑一年
    六月、一年三月又十五日，於97年2月5日因縮短刑期假釋出
    監，甫於97年4月13日假釋期滿未經撤銷，以有期徒刑執行
    完畢論。
二、丙○○猶不知悔改，竟因缺錢花用，遂與乙○○（俟到案後
    另行審結）共同基於行竊他人財物之犯意，意圖為自己不法
    之所有，於97年6月14日16時許，由丙○○駕駛車牌號碼M3-
    4735號自小貨車搭載乙○○，前往臺中市西屯區西平南巷之
    中部科學園區水堀頭滯洪池公園東側，再由丙○○執持其所
    有客觀上足以對人之生命、身體、安全構成威脅，具有危險
    性，堪供為兇器使用之十字型螺絲起子一支，共同行竊屬於
    科學園區管理局所有之鑄鋁造型安全門二扇（合計價值約新
    臺幣〈下同〉47000元），得手後，丙○○為便於變賣，乃
    將該鑄鋁造型安全門之花紋稍加破壞後，再與乙○○共同駕
    車載往臺中縣大雅鄉○○村○○○路吳玉燕所經營之「程祥
    企業社」資源回收場，以2500元之代價變賣換現，所得款項
    業經朋分花用殆盡。
三、案經內政部警政署保安警察第二總隊第三大隊第二中隊報告
    臺灣臺中地方法院檢察署檢察官偵查起訴。
    理    由
一、訊據被告丙○○對於上揭時地，與同案被告乙○○共同執持
    十字型螺絲起子，行竊屬於科學園區管理局所有之鑄鋁造型
    安全門二扇得手之情，業經坦認屬實，核與同案被告乙○○
    之供述情節及證人即資源回收場負責人吳玉燕、證人即中部
    科學園區管理局營建組技士甲○○於警詢中之陳述內容均屬
    相符，並有臺中縣政府營利事業登記證一份、查獲現場照片
    七張、資源回收場監視錄影畫面翻拍照片六張、車籍資料一
    份、自小貨車照片三張、路口監視器錄影畫面翻拍照片四張
    、案發現場照片一張、中部科學工業園區臺中基地開發工程
    單價分析表一份、贓物認領保管單一份等在卷可稽，被告自
    白供述與現有事證相符，應堪置信。本件事證已臻明確，被
    告犯行，洵堪認定。
二、按刑法第三百二十一條第一項第三款之攜帶兇器竊盜罪，係
    以行為人攜帶兇器竊盜為其加重條件，此所謂兇器，其種類
    並無限制，凡客觀上足對人之生命、身體、安全構成威脅，
    具有危險性之兇器均屬之，且祇須行竊時攜帶此種具有危險
    性之兇器為已足，並不以攜帶之初有行兇之意圖為必要（最
    高法院79年台上字第5253號判例參照）。查：未經扣案之十
    字型螺絲起子一支，一般係屬鐵製材質，為質地堅硬之物，
    客觀上足以對人之生命、身體、安全構成威脅，具有危險性
    ，應屬兇器無訛。被告與共同被告乙○○共同基於行竊他人
    財物之犯意，意圖為自己不法之所有，由被告攜帶十字型螺
    絲起子，共同行竊科學園區管理局所有之前開鑄鋁造型安全
    門得手，核其所為，係犯刑法第三百二十一條第一項第三款
    之攜帶兇器竊盜罪。被告與同案被告乙○○就前開攜帶兇器
    竊盜犯行間，顯有共同實行犯罪之犯意聯絡及行為分擔，為
    共同正犯。次查：被告前因施用毒品罪，經本院於94年2月1
    6日以93年度訴字第2875號判處有期徒刑一年六月，經臺灣
    高等法院臺中分院於94年5月31日以94年度上訴字第720號判
    決駁回上訴確定；又因竊盜罪，經本院於94年9月16日以94
    年度易緝字第348號判處有期徒刑十月確定；再因施用毒品
    罪，經本院於94年10月24日以94年度訴字第3175號判處有期
    徒刑一年七月、五月，應執行有期徒刑一年十月確定；前開
    有期徒刑十月、一年七月、五月部分，經本院95年度聲字第
    642號裁定合併定其應執行有期徒刑二年七月確定，嗣於96
    年7月31日經本院96年度聲減字第2946號裁定減為有期徒刑
    一年三月又十五日確定；於94年8月9日入監接續執行前開有
    期徒刑一年六月、一年三月又十五日，於97年2月5日因縮短
    刑期假釋出監，甫於97年4月13日假釋期滿未經撤銷，以有
    期徒刑執行完畢論等情，此有臺灣高等法院被告前案紀錄表
    一份在卷可按，被告前受有期徒刑之執行完畢後，五年以內
    故意再犯本件有期徒刑以上之罪，為累犯，應依刑法第四十
    七條第一項之規定，加重其刑。爰審酌被告不思循正當途徑
    ，獲取生活所需，竟因缺錢花用，即起意行竊科學園區管理
    局所有之鑄鋁造型安全門，以圖變賣換現，其行誠屬可議，
    惟因被告於犯罪後，業經坦承犯行，犯後態度良好，且被告
    行竊之鑄鋁造型安全門業經查獲發還被害人領回，其所受損
    害未及擴大，本院考量被告行竊之鑄鋁造型安全門價值非低
    ，被告為便於載往資源回收場變賣，竟仍於行竊得手後，先
    行稍加破壞，造成被害人之財產損害等一切情狀，量處如主
    文所示之刑，以示懲儆。
三、未經扣案之十字型螺絲起子一支，係被告所有供與同案被告
    乙○○共同行竊所用之物，業據被告供述屬實，爰依刑法第
    三十八條第一項第二款之規定，併予諭知沒收。
據上論斷，應依刑事訴訟法第二百九十九條第一項前段，刑法第
二十八條、第三百二十一條第一項第三款、第四十七條第一項、
第三十八條第一項第二款，判決如主文。
中    華    民    國    97    年    8     月    12    日
                  刑事第五庭    法  官  巫淑芳
上正本證明與原本無異。
如不服本判決，應於收受送達後10日內向本院提出上訴書狀（應
敘述具體理由並附繕本）。
上訴書狀如未敘述理由，應於上訴期間屆滿後20日內補提理由書
於本院。
                                書記官  王麗麗
中    華    民    國    97    年    8     月    12    日
附錄論罪科刑法條：
刑法第321條：
犯竊盜罪而有左列情形之一者，處六月以上、五年以下有期徒刑
：
一  於夜間侵入住宅或有人居住之建築物、船艦或隱匿其內而犯
    之者。
二  毀越門扇、牆垣或其他安全設備而犯之者。
三  攜帶兇器而犯之者。
四  結夥三人以上而犯之者。
五  乘火災、水災或其他災害之際而犯之者。
六  在車站或埠頭而犯之者。
前項之未遂犯罰之。


司法院資訊處製作；財團法人民間司法改革基金會備份。
